【裁判字號】    95,簡上,216
【裁判日期】    951229
【裁判案由】    返還借款
【裁判全文】
臺灣臺中地方法院民事裁定            95年度簡上字第216號
上  訴  人  臺灣新光商業銀行股份有限公司
                      、30樓
法定代理人  丁○○
                      、30樓
訴訟代理人  丙○○
            甲○○
被上訴人    己○○
            戊○○
            乙○○
上列當事人間請求返還借款事件，上訴人對於中華民國95年5月
30日本院台中簡易庭95年度中簡字第2305號第一審簡易判決提起
上訴，本院裁定如下：
    主        文
上訴駁回。
第二審訴訟費用由上訴人負擔。
    理        由
一、按提起第二審上訴，應以上訴狀表明下列事項提出於原第一
    審法院為之：一當事人及法定代理人。二第一審判決及對於
    該判決上訴之陳述。三對於第一審判決不服之程度，及應如
    何廢棄或變更之聲明。四上訴理由。上訴理由應表明下列各
    款事項：一應廢棄或變更原判決之理由。二關於前款理由之
    事實及證據。又提起上訴，如逾上訴期間或係對於不得上訴
    之判決而上訴者，原第一審法院應以裁定駁回之。上訴不合
    法者，第二審法院應以裁定駁回之。此項規定對於簡易訴訟
    程序之第一審裁判提起上訴，亦準用之，民事訴訟法第436
    條之1第3項、第441條第1項、第442條第1項、第444條第1項
    分別定有明文。又第二審上訴，為當事人對於所受不利益之
    第一審終局判決聲明不服之方法，在第一審受勝訴判決之當
    事人，自無許其提起上訴之理。22 年上字第3579號判例足
    資參照。
二、經查：
   (一)兩造間95年度中簡字第2305號請求返還借款事件，上訴人
     即原告訴訟代理人於95年5月16日在本院臺中簡易庭言詞辯
     論中，曾表示「訴之聲明減縮後重新起算，被告應連帶給
     付原告新台幣（下同）325,214元，利息起算日從起訴狀繕
     本送達翌日起算。」，此有原審案卷編頁第34頁之言詞辯
     論筆錄在卷可證。
   (二)又原審判決，已依上訴人即原告訴訟代理人之上開聲明，
     為原告全部勝訴判決，惟原審原告仍對之提起上訴聲明不
     服，主張其於第一審訴訟程序中，未詳查其聲明減縮為『
     利息起算日係從起訴狀繕本送達翌日起算』而於筆錄中簽
     名，故請求廢棄原審判決等語。惟揆諸首開說明，上訴人
     於原審既受全部勝訴之判決，自無許其提起上訴之理。本
     件上訴，係對於不得上訴之判決而上訴者，原第一審法院
     即應以裁定駁回之。雖經移審，本件上訴仍非合法，依民
     事訴訟法第444條第1項前段之規定，應予駁回。
三、依民事訴訟法第436條之1第3項、第444條第1項、第95條、
    第78條，裁定如主文。
中    華    民    國    95    年    12    月    29    日
                  民事第一庭    審判長法  官 張惠立
                                      法  官 吳蕙玟
                                      法  官 游文科
以上正本係照原本作成
本裁定不得抗告。
中    華    民    國    95    年    12    月    29    日
                                      書記官


司法院資訊處製作；財團法人民間司法改革基金會備份。
